# **Queliton Souza Pires**

### **Dados pessoais**

**E-mail**: queliton.pires@gmail.com **Fone**: +55 47 99761-2997 **Localização**: Joinville – SC

#### **Resumo Profissional**

Desenvolvedor Full Stack com mais de 10 anos de experiência em desenvolvimento de software, especialista em tecnologias Microsoft e soluções em nuvem. Experiência comprovada na sustentação de sistemas legados e desenvolvimento de novos projetos, com foco em aplicações web e mobile. Proativo, organizado e comprometido com a entrega de soluções eficientes e inovadoras.

## Experiência profissional

#### BMPTEC - Desenvolvedor Full Stack (09/2020 - Presente)

- Desenvolvimento e sustentação de sistemas legados e novos.
- Criação de aplicativos Desktop em C# e Portais Web utilizando ASP.Net Core e MVC.
- Implementação de WebServices e APIs RESTful.
- Desenvolvimento de front-end com AngularJs e VueJs.
- Desenvolvimento de microserviços com bancos de dados variados (CosmosDB, MongoDB, PostgreSQL, Redis, Memcached).
- Integração e autenticação com OpenId Connect (SSO).
- Utilização de AWS e Azure para desenvolvimento e monitoramento de aplicações.

### SIC 360 - Desenvolvedor Full Stack (03/2018 - 09/2020)

- Sustentação de sistemas legados e ERP StarSoft.
- Desenvolvimento de aplicativos Desktop em C# e Portais Web em ASP.Net e MVC.
- Criação de WebServices e APIs RESTful com SQL Server.
- Integração de sistemas e desenvolvimento utilizando Microsoft Azure e AWS.

#### Sevenit - Analista Desenvolvedor (08/2015 - 03/2018)

- Desenvolvimento e sustentação de sistemas legados.
- Criação de aplicativos Desktop em C#, Portais em ASP.Net e APIs RESTful.
- Desenvolvimento de Procedures, Functions, Jobs e Queries em SQL Server.

#### GTI Consultoria Empresarial - Consultor e Analista Programador (10/2015 - 08/2017)

- Implantação de sistemas ERP StarSoft e integração de sistemas via EDI.
- Desenvolvimento de aplicativos multiplataforma (Android, iOS, WP) utilizando Xamarin.
- Utilização de Windows Azure e AWS para desenvolvimento e implantação de soluções.

#### StarSoft Indústria de Software - Analista Programador (07/2012 - 10/2015)

- Implantação e desenvolvimento de sistemas ERP StarSoft.
- Desenvolvimento em Visual FoxPro e banco de dados SQL Server e Oracle.

# Formação Acadêmica

- 2013 2015: Tecnologia em Análise e Desenvolvimento de Sistemas Faculdade Anhanguera, Osasco, São Paulo, Brasil.
- 2020 2020: MBA em Desenvolvimento Mobile IGTI, Belo Horizonte, Minas Gerais, Brasil.

#### **Cursos Complementares**

- 2012: Curso PL/SQL Forms e Reports [RSSTreinamentos].
- 2016: Treinamento em Técnicas de Invasão [Bruno Fraga].
- 2017: Maratona Open Source + Azure para DevOps [Ticapacition].
- 2019: Desenvolvimento de App Ionic 3 [Udemy].
- 2021: Fundamentos de IdentityServer 4 [Desenvolvedor.io].
- 2022: Introdução ao Entity Framework Core [Desenvolvedor.io].

- 2024: Iniciando com Asp.Net Core [Desenvolvedor.io].
- 2024: Fundamentos de Arquitetura de Software [Desenvolvedor.io].
- 2024: Docker do Zero ao Avançado [Desenvolvedor.io].

#### **Habilidades Técnicas**

- **Linguagens de Programação:** C#, .Net, Visual FoxPro, HTML5, CSS, JavaScript, AngularJs, jQuery, VueJs.
- Bancos de Dados: SQL Server, Oracle, SQL Azure, MySql, PostgreSQL, CosmosDB, MongoDB, DynamoDB, Redis, Memcached.
- Computação em Nuvem: Microsoft Azure, AWS.
- Desenvolvimento Web: Asp.Net Core, MVC Razor, RESTful APIs, WCF, Xamarin Forms, Universal App Windows.
- Controle de Versão: Microsoft Visual SourceSafe, TFS, Dynamsoft, Git.

# **Idiomas**

- Inglês Técnico
- Espanhol Técnico

# Informações adicionais

- Participação em Hackathon Copel SEND 2016 Terceiro Lugar no desafio 4 (Smart City).
- Participação na Febraban Tech 2024.
- Projeto voluntário em parceria com a Igreja Siloé, desenvolvendo um software de gestão de pessoas e treinamento de novos profissionais para o mercado de TI.